# 关于新租赁准则短期租赁的实际应用问题

提问人：yangmwi1 时间：2022-04-28 17:31:51
请教各位大神：关于新租赁准则短期租赁的实际应用问题
我们公司为员工租了职工宿舍，平均在租的房子在 200 多套。平均每套月租 3000 ，我们签的基本都是 1 年以内的合同，但合同里都有这句话：“租赁期满，乙方有意继续承租的，应提前 30 日向甲方提出续租要求，征得同意后甲、乙双方重新签订该房屋的租赁合同，续租租金由甲、乙双方协商。甲方应将该房屋优先出租给乙方”。而准则里又有这几句话：租赁期是指承租人有权使用租赁资产且不可撤销的期间；在确定租赁期和评估不可撤销租赁期间时，企业应根据租赁条款约定确定可强制执行合同的期间。如果承租人和出租人双方均有权在未经另一方许可的情况下终止租赁，且罚款金额不重大，则该租赁不再可强制执行。
实际情况是我们很多续租了，但我们也存在一些提前退租的情况，租赁合同里又有这句话：出现租赁期未满等原因违约，出租方可不予返还房屋押金或承租方应按 2 个月租金支付违约金（平均月租 3000 元）。是否可以认为罚款金额不重大，不认为租赁期是不可撤销的期间，在包含续租选择权大于 1 年以上的租赁，选择短期租赁进行账务核算?

回答人：chenyiwei
对于此类员工宿舍租赁，如果确实经常发生退租且提前退租造成的损失不重大，不认为构成“不可撤销租赁”的，则也可以接受按照短期租赁处理。但是，建议区分不同的租赁类型分别考虑。例如，为高级管理人员租用的宿舍，由于高管流动性较小，预计租赁期较长，故可根据该高管的劳动合同年限等因素合理确定租赁年限，确认使用权资产和租赁负债；为生产人员等流动性较大的人员租用的宿舍，如果确实经常发生提前退租情况的，可能可以作为短期租赁，但也建议根据实际情况，例如考虑维持生产功能运转所需的最低生产人员数量，估计最低需租用宿舍数量，将这部分“基本租用数量”作为长期租赁确认使用权资产和租赁负债。